Inventaris van de archieven van mr. Rem. van Limborch, Advocaat-fiscaal der Domeinen van Holland, 1670-1685, en van mr. Frans van Limborch, Advocaat-fiscaal der Domeinen van Holland, 1734-1765
Nationaal Archief, Den Haag
Van Limborch; Van der Craght
Limborch, van / Craght, van der
1670-1765
35035
0.90 meter; 34 inventarisnummers.
Normale geschreven en gedrukte teksten. De Nederlandstalige stukken van vóór ca. 1700 zijn geschreven in het gotische cursiefschrift, met name in de oud-Hollandse klerkencursief.
Nationaal Archief, Den Haag
Mr. Rem. van Limborch
Mr. Frans van Limborch
Het archief bevat stukken afkomstig van Mr. Rem. van Limborch, advocaat fiscaal der domeinen van Holland, 1670-1685, en van zijn schoonzoon en neef Mr. Frans van Limborch, advocaat fiscaal der domeinen van Holland, 1734-1765. Het archief bevat o.a. akten van verkoop, requesten gericht aan het Hof van Holland, kwitanties en missiven.
Archiefvorming
Geschiedenis van het archiefbeheer
De stukken zijn aangekocht van de boekhandelaar J.L. Beijers te Utrecht, ter auctie van 1 Februari 1904
Het archiefblok bevat archiefstukken onder verschillende rechtstitels verworven.
Inhoud en structuur van het archief
3.20
Inhoud
Stukken afkomstig van Mr. Rem. van Limborch, advocaat fiscaal der domeinen van Holland, 1670-1685, en van zijn schoonzoon en neef Mr. Frans van Limborch, advocaat fiscaal der domeinen van Holland, 1734-1765.
Aanwijzingen voor de gebruiker
Openbaarheidsbeperkingen
Volledig openbaar.
Materiële beperkingen
Aanvraaginstructie
Openbare archiefstukken kunnen online worden aangevraagd en gereserveerd. U kunt dit ook via de terminals in de studiezaal van het Nationaal Archief doen. Om te kunnen reserveren dient u de volgende stappen te volgen:
U maakt een profiel aan op www.gahetna.nl, en logt vervolgens in
Via de archiefinventaris (alleen de beschrijvingen met rode nummers) selecteert u het gewenste archiefstuk door op de knop 'Reserveren' te klikken
In het volgende scherm geeft u aan op welke dag u het archiefstuk wilt inzien
Indien u zich bevindt in de studiezaal en een tafelnummer heeft ontvangen kunt u dit nummer vermelden. Als u geen tafelnummer heeft kunt u tafelnummer 777 laten staan
Vervolgens bevestigt u uw reservering door deze te versturen.
Verwant materiaal
Beschikbaarheid van kopieën
Beschrijving van de series en archiefbestanddelen
- Stukken afkomstig van Mr. Rem. van Limborch, advocaat fiscaal der domeinen van Holland, 1670-1685, en van zijn schoonzoon en neef Mr. Frans van Limborch, advocaat fiscaal der domeinen van Holland, 1734-1765., 1.
  - "Copie Privilegieboek" van Berkel en Rodenrijs over 1189-1568, 1609; 1; 1 stuk
  - Notarieele verklaring ten verzoeke van Jhr. Johan de Hartoge van Orsmaele, omtrent 15 morgen leenland in Woudharnas, 10 Maart 1613; 2; 1 charter
  - Request van Johan van Gelmen, als man van Maria van der Does, aan het Hof van Holland over zijne successie in de heerlijkheid Middelburch bij Gouda, met acte van executie voor den deurwaarder; Request van denzelfde aan Gecommitteerde Raden over de collatie van de pastorie der kerk te Middelburch, met acte van approbatie van; Request van Maria Rattaller, wede Johan van Gelmen, aan Gecommitteerde Raden over de successie in de heerlijkheid Middelburch, met apostille van; Acte van verhuur van 10 morgen land, gelegen in Bulwijck buiten Woerden, door Maria Rattaller, wede Johan van Gelmen,; Acte van verkoop van de helft van 721 gemeten 112 roeden, 6 voeten "ambochts" gelegen in Kattendijke, door de wede van Johan van Gelmen aan Jhr. Henrick van Thuyl van Serooskercke,; Copie-verlijen, -processen, -contracten en aanteekeningen betreffende de heerlijkheid Middelburch. Origineel en copie.; 1584; 1585; 5 April 1595; 30 October 1623; 1624-1632; 4 Juni 1630; [z.d.]; 3; 14 stukken
  - Quitantie van Pieter van Treslong, "rentmeester van de Lecq", van ontvangen penningen wegens "den dubbelden naecoop" van 2 morgen 4 3/1 hond land gelegen in Crimpen op den IJssel, Dietum van den Hoogen Raad, sententie van het Hof, extracten uit de rekeningen van de heerlijkheid van de Lek en andere stukken betreffende het recht van den heer van de Lek op den nakoop van de landen en erven in dit ambacht; en retroacta. Origineel en copie.; 11 Mei 1614; 1660 en 1661; [z.d.]; 4; 9 stukken
  - Verklaring afgelegd door H. Rosenboom in zake een geschil tusschen de Ambachtsbewaarders van Hazerswoude en Jhr. Johan Holkert en Gooswijn van Souburgh, 22 December l661; 5; 1 stuk
  - Reglement voor de Crimpenerwaard Copie. Copie als voren., 2 Juli 1675; 6; 2 stukken
  - Uitspraak door Mrs. Rem van Limborch en Martin van der Goes als arbiters, in een geschil tusschen den Heer van Brederode en Schouten en Schepenen van Velsen, Tetrode, Schooten, Akendam, Haarlemmerliede, Aalbertsberg en Vogelensang. Copie met bijlagen., 12 Mei 1676; 7; 4 stukken
  - Handvest van (Floris V) voor Ouderkerk op den IJssel. 15 Juni 1287. Notarieele copie., Request van Anna Isabella van Beyeren van Schagen, douaire.; Maurits van Nassau, heer van de Lek, enz., aan de Staten van Holland, over de benoeming van een predikant te Ouderkerk, met bijlagen en ordonnancie van de Staten dd. 17 December 1687. Origineel en copie.; 1687 en z.d.; 8; 13 stukken
- Mr. Frans van Limborch., 2.
  - Minuut-missiven van Mr. Frans van Limborch aan:, de Staten van Holland, in of na; Gecommitteerde Raden,; het Hof van Holland,; met bijlagen.; 1734; 1742, 1744 en 1743; 1744; 9; 32 stukken
  - Missiven ontvangen door Mr. Frans van Limborch van:, P. Straat en P. van der Deure, Grootebroek; Burgemeesters en Regeerders van Grootebroek,; "Memorie van de pointen, dewelke die van Grotenbroek geerne souden willen dat aan haar by de Ed. Groot Mog. Heeren Staten van Holland wierden geaccordeert",; en andere stukken betreffende deze gemeente,; en retroacta.; Geschr. en gedr. Origineel en copie.; 6 Juli 1740; 7 Juli 1761; z. j; 1737-1761; [z.d.]; 10; 13 stukken
  - Request van de regenten van de dorpen Koedijk, St. Pancras, Oudkarspel, Warmenhuizen en Dijkgraaf en Waarmannen van Geestmerambacht aan den Hoogen Raad, minuut conclusie, dictum, notarieele verklaringen en andere stukken betreffende de geschillen tusschen Burgemeesters en Regeerders van Hoorn, Enkhuizen, Medemblik en de plattelandsteden van Drechterland mitsgaders Dijkgraaf en Gecommitteerden van de vier Noorderkoggen ter eener en Dijkgraaf van Geestmerambacht, Schagerkogge, Waard, Geersen, Ursem en de Gedeputeerden van Niedorperkoggen ter andere zijde. Origineel en copie., 1648-1683; 11; 26 stukken
  - Deductie overgegeven door de eigenaars van de visscherij in de Merwede, tusschen de mond van de Lek en het hoofd van Papendrecht, aan Commissarissen van het Hof van Holland, Acte van de verpachting van de visscherij in de Lek door den Stadhouder van de leenen en rentmeester van de domeinen van Lodewijk van Nassau, heer van de Lek; Uitgifte van de heerlijkheid van de Lek en aanteekeningen hierover van Mr. Frans van Limborch. Origineel en copie.; z. j; 19 October 1628; 28 Juli 1662; [z.d.]; 12; 24 stukken
  - Request van Burgemeesters en Regeerders van Ilpendam aan het Hof, verklaringen van Inwoners en buurluiden van Purmerland, Ilpendam en Waterland, advertissement van rechten, consideratiën en andere stukken in zake het proces tusschen Burgemeesteren en Vroedschappen van Ilpendam jegens den President-Schepen, Baljuw en Schout van Purmerland en Ilpendam en Burgemeesteren en Vroedschappen van Purmerland, betreffende het spannen van de Vierschaar, met bijlagen en retroacta. Origineel en copie., 1693-1695; 13; 41 stukken
  - Copie-request van Anna Philopota Cabeljau, wed. Johan van Raesvelt, heer van Kenenburg, aan het Hof van Holland en andere stukken betreffende dit leen. Copiën., Geteekende kaart van het huis te Kenenburg met de daarbij behoorende gronden, opgemeten op last van Anna Philipota Cabeljau door den landmeter A. B. van Persijn; Copie van; 1691-1696; 1695; 1696; 14; 5 stukken
  - Request van het college der Zeven Regeerders en Ambachtsbestierders van Bodegraven aan de Staten van Holland, met bijlagen en aanteekeningen. Copiën, (1721); 15; 2 stukken
  - Missive van Gecommitteerde Raden aan den Baljuw van Zuidholland, Request van den Baljuw van Zuidholland aan het Hof.; "Advertissement van rechten" van Mr. Frans van Limborch in zake het proces tusschen Adam Adriaan van der Duin, vrijheer van 's-Gravenmoer, en den Baljuw van Zuidholland, over de hooge Jurisdictie van 's-Gravenmoer en andere stukken op dit proces betrekking hebbende, met retroacta,; 9 November 1730; 1730-1733; 16; 27 stukken
  - "Minuut-advertissement van rechten" van Mr. Frans van Limborch, overgegeven aan den Hoogen Raad, in zake het proces tusschen de Hoogdijkheemraden van Oud- en Nieuw Riederwaard mitsgaders Burgemeesters en Regeerders van Dordrecht en Mr. Cornelis Groenincx, heer van Ridderkerk. Met bijlagen en retroacta. Copiën, 1732; 17; 24 stukken
  - "Remarques" op het advies van Mr. C. Kaiser, advocaat te Hoorn, aanteekeningen van Mr. Frans van Limborch en andere stukken betreffende de aanstelling van een dijkgraaf van Drechterland. Geschr. en gedr., (1734); 18; 9 stukken
  - Project-advies van Gecommitteerde Raden aan de Staten van Holland betreffende de ambachtsheerlijkheden Roxenisse. Onwaard en Aertdijxwal en reflextiën op het verzoek van den heer D. van Leijden tot splitsing van de ambachtsheerlijkheid van Roxenisse van die van Onwaard, enz., opgesteld door Mr. Frans van Limborch, 1745; 19; 2 stukken
  - "Minuut-advertissement van rechten" van Mr. Frans van Limborch, in zake het proces tusschen François van Aerssen van Sommelsdijk, ambachtsheer van St. Adolfsland en den Bommel, en Ruwaard en Leenmannen van Putten over de jurisdictie van Ooltgensplaat., Dictum, memories requesten en aanteekeningen betreffende dit proces; Minuut-request van de douair. François van Aerssen aan de Staten van Holland over de betaling van de liberale gifte, van de hand van Mr. Frans van Limborch.; Keuren van Sommelsdijk, 7 Juli 1680.; Copie van 1746.; Origineel en copie. Geschr. en gedr.; 1727; 20; 25 stukken
  - Aanteekeningen van Mr. Frans van Limborch omtrent de jurisdictie over de ingezetenen van de Naardermeer, met bijlagen. Origineel en Copie., 1747; 21; 11 stukken
  - Advies, geconcipieerd door Mr. Frans van Limborch voor Burgemeesters en Regeerders van Haarlem over het patronaatrecht der kerk te Heemskerk., Maart 1751; 22; 1 stuk
  - "Consideratiën, opgesteld door Mr. Frans van Limborch op het verzoek van Burgemeesters van Rotterdam aan Gecommitteerde Raden, nopende zekere berekeningen van 100e penningen en verpondingen", 3 Februari 1757; 23; 1 stuk
  - "Minuut-memorie van Mr. Frans van Limborch" in zake een request van Louis Lalau, bankier en solliciteur-militair in den Haag, aan den Hoogen Raad met verzoek om "letteren requisitoriaal" aan Drossaard en het Gerecht van IJselstein, 1760; 24; 2 stukken
  - Minuut-advies van Mr. Frans van Limborch aan Commissarissen van de Domeinen, over een request van Burgemeesters en Regeerders van Grootebroek, met bijlagen. Origineel en Copie., 3 Februari 1761; 25; 7 stukken
  - "Naspeuringe waarin oudtijds bestaan hebbe het "grieckwaarderschap", zijnde geweest een agterleen van den heere van Wassenaar, burggrave van Leiden", van de hand van Mr. Frans van Limborch, met bijlage., z. j.; 26; 2 stukken
  - Privilegies, giften, verlijen, octrooien, decreten, ordonnancies, keuren, sententies, conventies, requesten, acten van verkoop, memories, aanteekeningen en andere stukken betreffende de, 27I-27II
    - -- Heerlijkheden en Gemeenten:, Alphen, 1583-1745.; Altena, 1465.; Arkel, 1416.; Baardwijk, 1490.; Berkel en Rodenrijs, z. j; den Bommel (zie Ooltgensplaat).; Brandwijk en Gijbeland, 1724.; Calandsoog, 1316-1663.; Cleijnenbroek, 1647-1745.; Doeveren, 1321-1748.; Dussen-Muilkerk, 1561-1705.; Esselijkerwoude of Woude, 1581-1599.; Giessen (zie Op- en Neer Andel).; Giessenkerk (Giessen-Nieuwkerk?), 1434.; Giessen-Oudekerk, 1731.; 's-Gravenmoer (zie no. 9).; Gijbeland (zie Brandwijk).; Haastrecht, 1272-1418; Hardinxveld, 1460.; Hazerswoude, z. j; Heemstede, 1665-1740.; Heenvliet, Oud- Nieuw- en Zuid Beijerland.; Hei- en Boeikop (zie Kessel).; Hekendorp (zie no. 9).; Hodenpijl, 1487.; Hof van Delft, 1316-1423.; Huisduinen, 1600-1601.; Jaarsveld, z. j. (omstreeks 1712).; De beide Katwijken en 't Sant, 1671.; Kessel, Hei- en Boeikop, 1765.; Kortenbosch, 1676.; Kronenburg (zie no. 9).; Krommenie (zie Westzaan).; Langerak, 1599.; Leksmond, 1476. (1477).; Linschoten (zie no. 9).; Loenen (zie no. 9).; Loosduinen (Half) (zie Monster).; St. Maartensrecht, 1691.; Maasland, 1584-1723.; Melissant, Noorderschorren en Wellestrijpe, 1479-1480.; Middelharnis, 1477-1745.; Monster, 1447-1521.; Monster, Poeldijk, Ter Heiden en Half Loosduinen, 1593.; Naarden, 1458-1497.; Neder Hemert, 1726.; Noorderschorren (zie Melissant).; Noordwijk, 1439-1704.; Offem, 1512-1546.; Ooltgensplaat, den Bommel, 1718-1729 (zie ook op Waterschappen.); Oosthuizen, 1762 en z. j; 27I
    - Oostzaan, 1619-1692., Op- en Neer Andel, Giessen, 1642-1726.; Oud- en Nieuw-Beijerland, 1669 (zie ook Heenvliet).; Oude en Nieuwe-Niedorp en Winkel, 1402-1733.; Papendrecht, 1672-1732.; Poeldijk (zie Monster).; Schakenbosch. 1698.; Snelrewaard (zie no. 9).; Sommelsdijk, 1675.; Spanbroek, Spierdijk, Zuidermeer, 1600-1766.; Stormpolder, 1592-1634.; Ter Heiden (zie Monster).; Uitwijk, 1496-1729.; Veur (zie Voorschoten).; Voorschoten en Veur, 1668.; Voshol, 1657-1670.; Wassenaar, 1357-1754.; Den Weenaart, 1703.; Wellestrijpe (zie Melissant).; Winkel (zie Oude- en Nieuwe Niedorp).; Zevenhuizen, 1694.; Zuidermeer (zie Spanbroek).; -- Waterschappen:; Albrantswaard, 1344-1411.; Aloisepolder, 1748-1749.; Arembergerpolder, 1663.; Galathé, Ooltgensplaat, Vloijhil en den Bommel, 1476-1720 (zie ook op Heerlijkheden).; De Hondsbossche, 1555-1718.; St. Maartenspolder, 1483.; Den Overwaard, 1754.; Zwijndrechtsche Waard, 1321-1588 en z.j.; -- Leenen:; Hofstad Duivenvoorde, 1600-1666.; Hofstad bij de Poort van het Bosch te 's-Gravenhage, 1328-1683.; Hofstad Haesbroek, 1320-1751.; Huis in 't Noordeinde te Leiden, 1638-1639.; Huis te Marquette, 1709.; Huis Oud-Haarlem te Heemskerk, 1346.; Land van Beukelsdijk te Overschie (achterleen van het Huis te Spangen), 1609-1675.; Hofstad Raaphorst, 1593-1709.; Hofstad Rodenburg in Rijnland bij Leiden, 1528-1558.; Hofstad de Tempel, 1512-1744.; Huis te Zwieten, 1754.; "Maarschalkye" van Noordholland, 1337-1703.; Copiën geschreven en gedrukt, XIIIe-XVIIIe eeuw.; 27II; 166 stukken
      In deze collectiën bevinden zich ook stukken van de hand van Mr. Martinus van der Craght, die in 1756 aan Mr. Frans van Limborch werd toegevoegd.
  - Diverse gedrukte stukken, 1718-1759; 28; 45 stukken
- Mr. Martinus van der Craght, advocaat-fiscaal der domeinen 1765-1807, kleinzoon van Mr. Frans van Limborch., 3.
  - Minuut-missive van Mr. Martinus van der Craght aan (een Bewindhebber der O.-I. Comple ?)., 1767; 29; 1 stuk
  - Aanteekeningen omtrent de ambachtsheerlijkheid van Nieuw Craijerspolder, z. j; 30; 1 stuk
  - Extract-resolutiën van de Staten-Generaal en andere gedrukte stukken, 1772-1793; 31; 11 stukken
- Aanvulling 2001, 4.
  - Memorie van Mr. Frans van Limborch over de benamingen van tresoriers en andere ambtenaren. Met bijlagen., [1743]; 32; 1 omslag